臺灣高雄地方法院刑事判決　　　　　　 96年度交易字第147號
公　訴　人　臺灣高雄地方法院檢察署檢察官
被　　　告　丙○○
　　　　　　　　　　現於高雄第二監獄
上列被告因過失傷害案件，經檢察官提起公訴（96年度調偵字第
96 號） ，被告於本院準備程序中為有罪之陳述，經合議庭裁定
由受命法官依簡式審判程序獨任審理，本院判決如下：
    主  文
丙○○犯過失傷害致人重傷罪，處有期徒刑柒月。
    事 實 及 理 由
一、丙○○明知其並未領有普通小型車駕駛執照，仍於95年6 月
    3 日上午11時50分許，駕駛車牌號碼為6M-3756 號自用小客
    車，沿高雄市○○區○○路由南往北方向行駛，於其行經上
    開路段與德民路口時，本應注意車輛行駛時，駕駛人應注意
    車前狀況及左右來車，並隨時採取必要之安全措施，而當時
    路面雖然濕潤，然天候晴朗並有日間自然光線、柏油路面無
    缺陷、視距良好亦無障礙物等並無不能注意之情事，丙○○
    竟疏未注意及此，貿然駕駛車輛通過上開交岔路口，適有丁
    ○○○駕駛車號為ZM-4616 號自用小貨車，沿高雄市○○區
    ○○路由西往東方向行抵該處，丙○○遂以其前車頭部位撞
    擊丁○○○駕駛車輛之右前方輪胎處，因撞擊力量強勁，致
    丁○○○失控撞上德民路154 號前之石柱，因而受有頭部外
    傷併右側硬腦膜下腔出血、疑廣泛性神經軸凸損傷、腦幹挫
    傷、呼吸衰竭，而有意識混亂、四肢無力（左側偏癱為主）
    等呈植物人狀態之重傷害。丙○○於肇事後留在事故現場，
    並向在場處理之員警表明其為肇事者，願接受裁判之意。
二、案經丁○○○之妻甲○訴由臺灣高雄地方法院檢察署檢察官
    偵查起訴。
    理  由
一、本件被告丙○○所犯為死刑、無刑徒刑或最輕本刑為3 年以
    上有期徒刑以外之罪，其於準備程序中就被訴犯罪事實，為
    有罪之陳述，經法官告知簡式審判程序之旨，並聽取當事人
    之意見後，依刑事訴訟法第273 條之1 第1 項規定，裁定由
    受命法官獨任進行簡式審判程序，合先指明。
二、查被告丙○○行為後，如附表所示之相關法律均業經變更，
    並俱於95年7 月1 日施行，玆經整體比較結果，除關於累犯
    之規定係以修正後之刑法第47條第1 項較有利於被告，應適
    用修正後之刑法第47條第1 項外，其餘裁判時法並未較為有
    利，從而依刑法第2 條第1 項規定，自應適用各該行為時法
    ，亦即修正前刑法，合先敘明。
三、本件證據除補充：「被告丙○○於本院審理時之自白」外，
    餘均引用檢察官聲請簡易判決處刑書（如附件）。
四、核被告所為，係犯刑法第284 條第1 項後段之過失傷害致重
    傷罪。又被告未領有普通小型車駕駛執照，仍於上開時、地
    駕車肇事，導致被害人丁○○○受有上開傷害，應依道路交
    通管理處罰條例第86條第1 項規定：「汽車駕駛人，無駕駛
    執照駕車、酒醉駕車、吸食毒品或迷幻藥駕車、行駛人行道
    或行經行人穿越道不依規定讓行人優先通行，因而致人受傷
    或死亡，依法應負刑事責任者，加重其刑至2 分之1 」，加
    重其刑，公訴意旨漏未論及被告無駕駛執照駕車致人受傷，
    容有誤會，應予指明。又被告於肇事後留在事故現場，並向
    在場處理之員警表明其為肇事者，願接受裁判之意，有談話
    紀錄表1 紙附卷可稽（見他字卷第27頁），核與修正前刑法
    第62條規定之自首要件相符，應依法減輕其刑，並與上開減
    輕刑罰事由依法先加後減之。爰審酌被告未領有普通小型車
    駕駛執照，竟仍執意開車上路，罔顧用路人之安全，惡性非
    輕，且疏未注意車前狀況及左右來車，而撞擊被害人丁○○
    ○所駕駛之自用小貨車，致丁○○○受有頭部外傷併右側硬
    腦膜下腔出血、疑廣泛性神經軸凸損傷、腦幹挫傷、呼吸衰
    竭，而有意識混亂、四肢無力（左側偏癱為主）等呈植物人
    狀態之重傷害，所受傷害非輕，且迄今未與被害人丁○○○
    達成和解，惟念被告犯後坦承犯行，態度尚佳等一切情狀，
    量處如主文所示之刑，以示儆懲。
據上論斷，應依刑事訴訟法第273 條之1 第1 項、第284 條之 1
、第299 條第1 項前段、第310 條之2 、第454 條第2 項，道路
交通管理處罰條例第86條第1 項，刑法第2 條第1 項前段、第28
4 條第1 項後段、第62條（修正前），刑法施行法第1 條之1 ，
判決如主文。
本案經檢察官乙○○到庭執行職務。
中　　華　　民　　國　　96　　年　　6 　　月　　15　　日
                           交通法庭   法　官  陳盈吉
以上正本證明與原本無異。
如不服本判決，應於判決送達後10日內，向本院提出上訴狀。
中　　華　　民　　國　　96　　年　　6 　　月　　15　　日
 　　　　　　　　　　　　　　　       書記官  吳俊達
附錄本判決論罪科刑法條：
刑法第284條第1項：
因過失傷害人者，處6 月以下有期徒刑、拘役或500 元以下罰金
，致重傷者，處1 年以下有期徒刑、拘役或500 元以下罰金。
附表：
┌──┬───────┬───────┬───────┬────┐
│比較│行為時法（95年│裁判時法（95年│比較結果      │備註    │
│內容│7 月1 日前之刑│7 月1 日生效之│              │        │
│    │罰法律）      │刑罰法律）    │              │        │
├──┼───────┼───────┼───────┼────┤
│刑法│罰金：（銀元）│罰金：新臺幣10│裁判時法罰金刑│上開修正│
│第33│1 元以上。    │00元以上，以百│之最低度刑提高│影響刑法│
│條第│              │元計算之。    │為新臺幣1000元│第284 條│
│5 款│              │              │。是以行為時法│第1 項後│
│    │              │              │較有利於被告。│段關於罰│
│    │              │              │              │金刑最低│
│    │              │              │              │度。    │
├──┼───────┼───────┼───────┼────┤
│累犯│刑法第47條：受│刑法第47條第1 │依行為時法，被│        │
│    │有期徒刑之執行│項：受徒刑之執│告構成累犯，但│        │
│    │完畢，或受無期│行完畢，或一部│依裁判時法，則│        │
│    │徒刑或有期徒刑│之執行而赦免後│被告不構成累犯│        │
│    │一部之執行而赦│，5 年以內「故│，是以裁判時法│        │
│    │免後，5 年以內│意」再犯有期徒│較有利於被告。│        │
│    │再犯有期徒刑以│刑以上之罪者，│              │        │
│    │上之罪者，為累│為累犯，加重本│              │        │
│    │犯，加重本刑至│刑至二分之一。│              │        │
│    │二分之一。    │              │              │        │
├──┼───────┼───────┼───────┼────┤
│自首│刑法第62條：對│刑法第62條：對│依行為時法，自│        │
│    │於未發覺之罪自│於未發覺之罪自│首之效果必減其│        │
│    │首而受裁判者，│首而受裁判者，│刑，而裁判時法│        │
│    │減輕其刑。但有│「得」減輕其刑│則為「得」減輕│        │
│    │特別規定者，依│。但有特別規定│其刑，比較言之│        │
│    │其規定。      │者，依其規定。│，自以行為時法│        │
│    │              │              │對被告有利。  │        │
├──┴───────┴───────┴───────┴────┤
│比較結果：                                                    │
│除關於累犯之規定以裁判時法較有利於被告，應適用裁判時法外，其餘│
│裁判時法並未較有利於被告，應依刑法第2 條第1 項前段規定，適用行│
│為時之法律。                                                  │
└───────────────────────────────┘
